【裁判字號】    90,易,567
【裁判日期】    901220
【裁判案由】    傷害
【裁判全文】
臺灣新竹地方法院刑事判決                            九十年度易字第五六七號
    公  訴  人  臺灣新竹地方法院檢察署檢察官
    被      告  丙○○
                丁○○
                乙○○
右列被告等因傷害案件，經檢察官聲請簡易判決處刑（八十九年度偵字第三○二三號
），本院改依通常訴訟程序審理，判決如左︰
    主  文
丙○○、丁○○、乙○○均無罪。
    理  由
一、公訴意旨略以：被告丙○○、丁○○、乙○○三人於民國八十九年五月四日十八
    時許，在新竹縣寶山鄉○○村○○○鄰○○路段交界處，因細故與告訴人庚○○
    發生口角，竟共同基於傷害之犯意，持棍、棒毆打告訴人庚○○，致告訴人庚○○頭部及左膝淤傷之傷害。適庚○○之母即告訴人戊○○○經過該處發現後，乃
    上前欲勸解，詎被告丙○○竟承前犯意持棍棒毆打戊○○○，致戊○○○亦受有
    左大腿淤傷及左足踝紅腫之傷害，認被告三人共犯刑法第二百七十七條第一項之
    傷害罪嫌。
二、按犯罪事實應依證據認定之，無證據不得推定其犯罪事實，又無法證明被告犯罪
    者，應諭知無罪之判決，刑事訴訟法第一百五十四條、第三百零一條第一項分別
    定有明文。又認定不利於被告之事實，須依積極證據，苟積極證據不足為不利於
    被告事實之認定時，即應為被告有利之認定，更不必有何有力之證據，亦經最高
    法院著有判例（參見三十年上字第八一六號）。認定犯罪事實所憑之證據，無論
    其為直接或間接證據，其為訴訟上之證明，必須達於一般之人均可得確信之程序
    ，而無合理之懷疑存在時，始稱相當。（最高法院八十一年度台上字第六九０號
    判決參照）
三、公訴人認被告三人共犯刑法第二百七十七條第一項之傷害罪嫌，係以告訴人庚○○、戊○○○之指訴，證人己○○之證述及診斷證明書二紙為其論據。訊據被告
    三人均堅詞否認傷害犯行，被告丙○○辯稱：告訴人庚○○回家拿菜刀來，我們
    拉扯搶下他的菜刀，沒有傷害他。告訴人戊○○○從後面追過來，戊○○○拿掃
    巴打我們，我們撿起榕樹下的樹幹來自衛，我也沒有傷害蘇銀妹等語；被告丁○○辯稱：當時我在那邊喝酒，庚○○喝醉酒拿菜刀過來，我是勸架，混亂中我也
    有受傷，只是我認為是小事，沒有提起告訴，反而被告等語；被告乙○○辯稱：
    我與老闆經過那邊停下來喝酒，發現庚○○拿菜刀，老闆說在場人多，會被砍傷
    ，約我一起去把菜刀奪下。我沒有傷害庚○○等語。
四、經查：
  （一）告訴人庚○○與被告丙○○於前揭時地發生口角爭執，告訴人庚○○手持菜
        刀、被告丙○○手持棍棒，二人對峙而欲衝打，被告丁○○、乙○○、告訴
        人戊○○○居間拉開二人，戊○○○跌坐地上等情，已據證人甲○○於警訊
        、審訊中；陳國定於本院竹東簡易庭訊問中；徐蕙君、林日生於本院審訊中
        證述歷歷，互核相符，並為被告三人所不否認，堪認屬實。雖據告訴人否認
        持菜刀一節，惟上開證人業已指證歷歷，告訴人顯有隱瞞之情。
  （二）至告訴人二人固指訴被告三人傷害歷歷，惟查：
        (1)告訴人庚○○於警訊、本院調查中指訴：頭部、身體、膝蓋、右側腰、腳
          踝遭被告三人持椅子、鐵棍、木棍毆打成傷等語，顯與其所提出新竹醫院
          診斷證明書記載受傷部位不符，且該新竹醫院診斷證明書係記載：頭部、
          左膝均瘀傷二公分乘以二公分，難認係遭受鐵棍、木棍毆擊所致傷勢；再
          者，告訴人庚○○就被告丁○○、乙○○傷害行為部分，於本院審訊中陳
          稱：「我不知丁○○、乙○○是來勸架還是幫助丙○○打我」、「（問：
          究竟丁○○、乙○○有無打你﹖）好像有」、「（問：丁○○、乙○○如
          何打你﹖）好像是推扯打到的，當時很混亂」等語，是認告訴人指訴遭毆
          打之情，殊難採信。其所受頭部、左膝均瘀傷二公分乘以二公分之傷害，
          核與上開證人證述拉扯之情所致傷勢較相符，被告三人上開所辯，應非虛
          妄。
        (2)告訴人戊○○○於警訊、本院審訊中指訴：被告丙○○持一尺長之木棍毆
          打伊左大腿、將伊推倒等語，惟告訴人戊○○○係在拉扯中跌倒之情，業
          據上開證人證述在卷，且告訴人戊○○○先於警訊中指訴：遭被告丙○○
          推倒；復於本院調查中指訴：遭被告三人推倒云云，其前後指述不一，已
          難採信；況其所指述：被告丙○○拿一尺長的粗木棍毆打伊左大腿內側一
          節，衡情左大腿內側顯非一般人毆打所致部位，反而核與上開證人所證述
          ：告訴人戊○○○在勸架拉扯中跌倒情狀下所致傷勢，較相符合，其指述
          內容具有瑕疵，難認告訴人戊○○○受傷結果係被告丙○○所造成，被告
          丙○○上開所辯，似非無稽。
        (3)此外，證人己○○於警訊中僅單純證稱：被告三人毆打告訴人二人之情，
          嗣於偵訊中證述被告三人係持用噴燈、鐵管、木頭毆打告訴人，其所證述
          傷害工具等語，核與告訴人等指述之工具不符，再因證人己○○與告訴人
          庚○○係堂兄弟關係，其證詞難免偏頗，殊難以其證述內容逕為不利於被
          告之憑據。
  （三）縱上所論，依本案事證自難確信被告三人傷害告訴人行為，復查無其他積極
        證據足認被告三人確有公訴人所指傷害犯行，揆諸前揭規定、說明，自應為
        被告三人無罪之諭知。
據上論斷，應依刑事訴訟法第四百五十二條、第三百零一條第一項，判決如主文。
本案經檢察官吳金棟到庭執行職務。
中      華      民      國    九十      年     十二     月     二十     日
                                    臺灣新竹地方法院刑事第一庭
                                        法  官    黃  美  文
右正本證明與原本無異。
如不服本判決，應於判決送達後十日內向本院提出上訴狀( 應附繕本 )，上訴於
臺灣高等法院。
                                        書記官    饒  興  蘭
中      華      民      國    九十      年     十二     月     二十     日


司法院資訊處製作；財團法人民間司法改革基金會備份。
